【裁判字號】    92,台上,1476
【裁判日期】    920710
【裁判案由】    返還寄託款（確認債權存在）
【裁判全文】
最高法院民事裁定                              九十二年度台上字第一四七六號
    上  訴  人  誠泰商業銀行股份有限公司
    法定代理人  林誠一
    訴訟代理人  葉大殷律師
    被 上訴 人  甲○○
    訴訟代理人  黃建隆律師
右當事人間請求返還寄託款（確認債權存在）事件，上訴人對於中華民國九十年十一
月二十日台灣高等法院第二審判決（九十年度上字第三三０號），提起上訴，本院裁
定如左：
    主  文
上訴駁回。
第三審訴訟費用由上訴人負擔。
    理  由
按對於第二審判決上訴，非以其違背法令為理由，不得為之。又提起上訴，上訴狀內
應記載上訴理由，表明原判決所違背之法令及其具體內容，暨依訴訟資料合於該違背
法令之具體事實。民事訴訟法第四百六十七條、第四百七十條第二項定有明文。而依
同法第四百六十八條規定，判決不適用法規或適用不當者，為違背法令；依同法第四
百六十九條規定，判決有該條所列各款情形之一者，為當然違背法令。是當事人提起
上訴，如依民事訴訟法第四百六十八條規定，以第二審判決有不適用法規或適用法規
不當為理由時，其上訴狀或理由書應表明該判決所違背之法令條項，或有關判例、解
釋字號，或成文法以外之習慣或法理等及其具體內容，暨係依何訴訟資料合於該違背
法令之具體事實；如以民事訴訟法第四百六十九條所列各款情形為理由時，其上訴狀
或理由書應表明該判決有合於各該條款規定情形之具體內容，及係依何訴訟資料合於
該違背法令之具體事實。上訴狀或理由書如未依上述方法表明，或其所表明者顯與上
開法條規定不合時，即難認為已合法表明上訴理由，其上訴自非合法。本件上訴人對
於第二審判決提起上訴，雖以該判決違背法令為由，惟核其上訴理由狀所載內容，係
就原審取捨證據、認定事實之職權行使，及依職權解釋契約，指摘其為不當，並就原
審所為論斷，泛言未論斷或論斷矛盾，而非表明該判決所違背之法令及其具體內容，
暨依訴訟資料合於該違背法令之具體事實，難認其已合法表明上訴理由。依首揭說明
，應認其上訴為不合法。末查金融卡申請人是否申請轉帳功能，發卡銀行自須與申請
人於事前為轉帳之約定，尚難以金融卡設計上已具備轉帳功能，遽認申請人未選擇不
需要轉帳功能，即當然視為需要轉帳功能。上訴人未能舉證證明被上訴人知悉系爭金
融卡有轉帳功能，原審因認上訴人所辯被上訴人未勾選不需要轉帳即有需要轉帳之默
示同意云云，為不可採，進而為不利於上訴人之認定，並無違背法令情事。至上訴人
辯稱：每次金額未超過新台幣十萬元者，伊得依轉帳方式清償，應生清償之效力云云
，係於上訴第三審後始行提出之新防禦方法，非本院所得審酌，併此明。
據上論結，本件上訴為不合法。依民事訴訟法第四百八十一條、第四百四十四條第一
項、第九十五條、第七十八條，裁定如主文。
中      華      民      國    九十二    年      七      月      十      日
                              最高法院民事第四庭
                                  審判長法官  蕭  亨  國
                                        法官  許  朝  雄
                                        法官  謝  正  勝
                                        法官  鄭  玉  山
                                        法官  黃  義  豐
      右正本證明與原本無異
                                              書  記  官
中      華      民      國    九十二    年      七      月    二十二    日
                                                                        Ｌ


司法院資訊處製作；財團法人民間司法改革基金會備份。
